【裁判字號】    99,抗,563
【裁判日期】    990518
【裁判案由】    聲請定其應執行刑
【裁判全文】
臺灣高等法院刑事裁定                  99年度抗字第563號
抗  告  人    甲○○
上列抗告人因聲請定其應執行刑案件，不服臺灣板橋地方法院中
華民國99年4月15日裁定（99年度聲字第1883號），提起抗告，
本院裁定如下：
    主  文
抗告駁回。
    理  由
一、原裁定意旨略以：受刑人甲○○因犯如附表所示施用第一、
    二級毒品等共9罪，先後經本院分別判處詳如附表記載之宣
    告刑，且均確定在案。茲聲請人以受刑人犯如附表所示9罪
    ，合於數罪併罰定應執行刑規定，並以本院為各該案犯罪事
    實最後判決之法院，聲請定其應執行刑，審認結果均無違誤
    ，除就部分誤繕事項予以更正外，定應執行有期徒刑為4年8
    月等語。
二、抗告意旨略以：(一)刑法第56條連續犯規定之所以廢除，係考
    量連續犯原為數罪之本質，原則上應回歸數罪併罰之處罪，
    藉以維護刑罰之公正性。然所謂新制之一罪一罰，獨對伊所
    犯之毒品危害防制條例中施用毒品罪部分有欠公允。按新法
    實施以來，各法院對其罪犯所判之刑度，如6件普通強盜罪
    分別判處6個5年6月有期徒刑，定應執行刑為6年6月左右；
    而8次施用毒品行為分別判處8個1年有期徒刑，合併後定應
    執行刑卻為7年有期徒刑，顯有違公平原則。又販賣二級毒
    品罪，判決刑度大約7至8年，而施用毒品者均有成癮性，於
    反覆施用之情形下，其刑度卻與販賣毒品行為不遑多讓，顯
    有違比例原則。(二)按法律上屬於自由裁量事項，並非概無法
    律上之拘束，法院就自由裁量權之行使，除不得逾越法律之
    所規定範圍之外部性界限外，尚應受比例原則、公平正義原
    則之規範，謹守法律秩序之理念，體察法律規範之目的，使
    其結果實質正當，合於裁量之內部性界限，俾與立法本旨相
    契合，亦即必須符合所適用法律授權之目的，並受法律秩序
    之理念、法律感情及慣例等所規範。且現階段之刑事政策，
    非只在實現以往應報主義之觀念，尤重在教化之功能。參考
    台中地方法院98年度聲字第5043號、台灣板橋地方法院98年
    度訴字第1084號、基隆地方法院96年度易字第538號等裁判
    ，抗告人本件定執行刑之結果，有違公平原則與比例原則之
    嫌，爰提起抗告，請求撤銷原裁定，更為適當之裁定云云。
三、按裁判確定前犯數罪者，併合處罰之，有2裁判以上者，依
    刑法第51條之規定，定其應執行之刑，同法第50條、第53條
    分別定有明文。次按法院就自由裁量權之行使，除不得逾越
    法律所規定範圍之外部性界限外，另應受比例原則、公平正
    義原則之規範，謹守法律秩序之理念，體察法律之規範目的
    ，使其結果實質正當，合於裁量之內部性界限，俾與立法本
    旨相契合。刑法第51條第5款規定數罪併罰，宣告多數有期
    徒刑者，應於各刑中之最長期以上，各刑合併之刑期以下，
    定其應執行之刑期，但不得逾30年，其就數罪併罰，固非採
    併科主義，而係採限制加重主義，就俱發各罪中，以最重之
    宣告刑為基礎，由法院參酌他罪之宣告刑，裁量加重定之，
    且不得逾法定之30年最高限制，此即外部性界限。法院為裁
    判時，二者均不得有所踰越。在數罪併罰，有二裁判以上，
    定其應執行之刑時，固屬於法院自由裁量之事項，然仍應受
    前揭外部性界限及內部性界限之拘束（最高法院94年度台非
    字第233號判決、96年度台上字第7583號判決、97年度台上
    字第2017號判決參照）。
四、經查：本件抗告人所犯如附表編號1至9所示之罪，先後經臺
    灣板橋地方法院判處如附表所示之刑，均分別確定在案，有
    各該判決書及本院被告前案紀錄表在卷可稽。臺灣板橋地方
    法院檢察署檢察官因而向原審法院聲請定其應執行刑，經原
    審法院審核認聲請為正當，並依上揭法條規定，定其應執行
    刑為有期徒刑4年8月，其所定應執行刑，經核並未逾越刑法
    第51條第5款之規定，符合量刑裁量之外部性界限及內部性
    界限，自屬適法。抗告意旨雖以原裁定定應執行刑結果，有
    違公平原則與比例原則，請求再予酌減云云。惟查：抗告人
    所犯如附表編號1、2號所示之罪，已定應執有期徒刑1年3月
    ，如附表編號3、4、5、6號所示之罪，已定應執有期徒刑2
    年2月，如附表編號7、8號所示之罪，已定應執有期徒刑1
    年，原法院綜核如附表所示各確定判決定應執行刑之結果，
    及參酌如附表所示9罪各罪宣告刑之刑度，而定其應執行有
    期徒刑4年8月，並無不合，抗告意旨未具體指摘原裁定有何
    不當或違法，其徒以無關他案，空言指摘原裁定，請求再予
    酌減云云，為無理由，應予駁回。
據上論結，應依刑事訴訟法第412 條，裁定如主文。
中    華    民    國    99    年    5    月    18    日
                  刑事第四庭審判長法  官  陳筱珮
                                  法  官  邱滋杉
                                  法  官  孫惠琳
以上正本證明與原本無異。
如不服本裁定，應於收受送達後五日內向本院提出抗告狀。
                                  書記官  陶宇晨
中    華    民    國    99    年    5     月    18    日

司法院資訊處製作；財團法人民間司法改革基金會備份。
